【裁判字號】    98,上易,1527
【裁判日期】    980625
【裁判案由】    竊盜
【裁判全文】
臺灣高等法院刑事判決                98年度上易字第1527號
    上  訴  人
    即  被  告  乙○○
上列上訴人因竊盜案件，不服臺灣板橋地方法院97年度易字第30
39號，中華民國98年5月8日第一審判決（起訴案號：臺灣板橋地
方法院檢察署97年度偵字第18744號），提起上訴， 本院判決如
下：
    主  文
上訴駁回。
    理  由
一、依刑事訴訟法第350條、第361條、第362條、第367條規定，
    不服地方法院之第一審判決而上訴者，須提出上訴書狀，並
    應敘明具體理由，為上訴必備之程式；其所提出之書狀未敘
    述上訴理由，或僅曾以言詞陳述上訴理由者，均應於上述期
    間屆滿後20日內補提理由書於第一審法院。第一審法院經形
    式審查，認逾期未補提上訴理由者，應定期間先命補正；逾
    期未補正者，為上訴不合法律上之程式，應以裁定駁回。倘
    已提出上訴理由，但所提非屬具體理由者，則由第二審法院
    以上訴不合法律上之程式，判決駁回。而所謂具體理由，必
    係依據卷內既有訴訟資料或提出新事證，指摘或表明第一審
    判決有何採證認事、用法或量刑等足以影響判決本旨之不當
    或違法，而構成應予撤銷之具體事由，始克當之（例如：依
    憑證據法則具體指出所採證據何以不具證據能力，或依憑卷
    證資料，明確指出所為證據證明力之判斷如何違背經驗、論
    理法則）；倘僅泛言原判決認定事實錯誤、違背法令、量刑
    失之過重過輕微，而未依上揭意旨指出具體事由，或形式上
    雖已指出具體事由，然該事由縱使屬實，亦不足以認為原判
    決有何不當或違法者（例如：對不具有調查必要性之證據，
    法院未依聲請調查亦未說明理由，或援用證據不當，但除去
    該證據仍應為同一事實之認定），皆難謂係具體理由，俾與
    第二審上訴制度旨在請求第二審法院撤銷、變更第一審不當
    或違法之判決，以實現個案救濟之立法目的相契合，並節制
    濫行上訴（最高法院97年度台上字第892 號判決參照）。又
    第二審法院認為上訴書狀未敘述理由，依刑事訴訟法第 367
    條但書規定，始應定期間命其補正。如認上訴書狀已敘述理
    由，但其理由非屬具體，其所為上訴，即不符上訴之法定要
    件，自得逕行判決駁回，無定期命補正問題（最高法院97年
    度台上字第3599號判決參照）。
二、本件原審經審理結果，認為上訴人即被告乙○○有竊盜前科
    (不構成累犯)詎仍不知警惕，竟與蔡政宏（經檢察官另案提
    起公訴）基於意圖為自己不法所有之犯意聯絡， 於97年2月
    28日4時30分許，共同駕駛車牌號碼為6489-EV號自用小貨車
    ，前往臺北縣三重市○○街247號前， 趁無人在場看管之際
    ，以徒手將甲○○所有、車牌號碼033-BNY 號之重型機車（
    三陽廠牌、150 CC、2007年份、白色、引擎號碼為DN300655
    號，市價約15至16萬元）搬運至上開自用小貨車上之方式，
    竊取上開重型機車得手後，旋即逃離現場，嗣因甲○○發現
    上開重型機車遭竊，乃報警調閱附近監視錄影帶，始循線查
    悉上情。上訴人即被告固坦承與蔡政宏於97年2月28日4時30
    分許， 由被告駕駛其父所有之車牌號碼6489-EV號自用小貨
    車載蔡政宏，前往臺北縣三重市○○街247號前， 徒手將車
    牌號碼033-BNY號之重型機車（三陽廠牌、150CC、2007年份
    、白色、引擎號碼為DN300655號，市價約15至16萬元﹚搬運
    至上開自用小貨車上後就駕駛自用小貨車離開現場等情，惟
    矢口否認有何竊盜犯行，辯稱：當時蔡政宏說那是他的機車
    ，壞掉了，要伊載這個機車去他家附近的車行修理，而伊就
    跟蔡政宏一起去載這個機車，我是開我家裡的自小貨車去載
    的云云。然查：(一)車牌號碼033-BNY 號之重型機車（三陽廠
    牌、150CC、2007年份、白色、引擎號碼為DN300655號）係
    甲○○所有一節，此有車籍查詢--基本資料詳細畫面在卷可
    稽（見97年度偵字第18744 號偵查卷第15頁）。再甲○○嗣
    後如何發現其所有之前開重機車失竊，因而報警，警方調閱
    附近監視錄影帶發現該重機車是被搬上車號6489-EV 號自用
    小貨車上，因而循線查獲是被告與蔡政宏所為等情，業經證
    人即被害人甲○○在警詢與偵查中證述稽詳，此外，復有失
    車紀錄、機車型錄各1紙及監視錄影翻拍照片4張等文件附卷
    可稽（見97年度偵字第18744 號偵查卷第15至18頁）。(二)又
    被告確實知道與其同行的蔡政宏要偷機車，被告於97年2 月
    28日跟蔡政宏一起駕駛自小貨車在路上晃，彼二人看到甲○
    ○所有的系爭重機車時就臨時起意要偷該部機車，彼二人將
    系爭重機車搬上彼等所駕駛之自小貨車上搬離現場，將該機
    車停放在臺北市○○○路的馬路上時，就不見了等情，業經
    證人蔡政宏在偵查中結證明確（見97年度偵字第18744 號偵
    查卷第31頁）。足徵被告於上開時地與蔡政宏將系爭重機車
    共同搬運至彼等所駕駛之自小貨車上，被告主觀上係具有竊
    盜他人機車之故意，應無疑義。況蔡政宏不曾跟被告說其機
    車壞掉，亦不可能跟被告說要被告使用自小貨車載蔡政宏的
    機車去修理，且被告知道蔡政宏平常所使用的機車為何，蔡
    政宏不可能跟被告說甲○○所有的系爭重機車是其所有等情
    ，亦據證人蔡政宏在偵查中結證稽詳（見97年度偵字第1874
    4號偵查卷第31頁）。參以，蔡政宏平日所騎乘之機車是125
    cc、銀色奔騰廠牌的一節，亦經證人即蔡政宏之朋友周宏運
    在偵查中具結證述無訛（見97年度偵字第18744 號偵查卷第
    32頁），顯見蔡政宏平日所騎乘之機車與甲○○所有的系爭
    重機車迥然不同，益徵被告所辯係蔡政宏告知彼系爭重機車
    是蔡政宏所有，要被告一起載去修理云云，顯係卸責之詞，
    並不足取。因認上訴人犯行明確，論上訴人以共同竊盜罪，
    量處有期徒刑1 年。均已詳敘其認定上訴人犯罪事實之證據
    及理由，於法尚無不合。上訴意旨略稱：蔡政宏要伊幫忙載
    機車，伊不知道要偷機車，且蔡政宏私下幫別人修理機車時
    ，有看見他騎不同機車，不能因證人甲○○證明蔡政宏所騎
    機車與被害人不同，即認定系爭機車非蔡所有，蔡政宏事後
    有拆下機車零件到附近機車行詢問有無收購，且蔡政宏既與
    被告共同搬運被害人機車，為何罪行只有伊一人負責云云。
    惟查：上訴人上開理由均為原審於判決理由中論陳甚明，而
    共犯蔡政宏亦為檢察官另案提起公訴，上訴理由仍執前詞，
    並未指摘原判決關於認定事實、適用法律及量刑等等事項，
    有何具體違法或不當。揆諸上開說明，顯然置原判決已經明
    白論斷審酌、說明之事項於不顧，意在拖延訴訟，自形式上
    觀察，核非足以動搖原判決之具體理由，依照上揭說明，應
    認其上訴為不合法律上之程式，予以駁回，並不經言詞辯論
    為之。
據上論斷，應依刑事訴訟法第367條前段、第372條，判決如主文
。
中    華    民    國    98    年    6    月     25    日
            刑事第四庭    審判長法  官  陳筱珮
                                法  官  鄭水銓
                                法  官  周煙平
以上正本證明與原本無異。
不得上訴。
                                書記官  陳秋雄
中    華    民    國    98    年    6     月    26    日


司法院資訊處製作；財團法人民間司法改革基金會備份。
